臺灣高等法院臺中分院刑事判決　　100年度上訴字第2274號
上　訴　人
即　被　告　江木旭
上列上訴人因違反毒品危害防制條例案件，不服臺灣彰化地方法
院100 年度訴字第932 號中華民國100 年8 月31日第一審判決（
起訴案號：臺灣彰化地方法院檢察署100 年度撤緩偵字第39號）
，提起上訴，本院判決如下：
    主  文
上訴駁回。
    理  由
一、依刑事訴訟法第350 條、第361 條、第362 條、第367 條規
    定，不服地方法院之第一審判決而上訴者，須提出上訴書狀
    ，並應敘述具體理由，為上訴必備之程式；其所提出之書狀
    未敘述上訴理由，或僅曾以言詞陳述上訴理由者，均應於上
    訴期間屆滿後20日內補提理由書於第一審法院。第一審法院
    經形式審查，認逾期未補提上訴理由者，應定期間先命補正
    ；逾期未補正者，為上訴不合法律上之程式，應以裁定駁回
    。倘已提出上訴理由，但所提非屬具體理由者，則由第二審
    法院以上訴不合法律上之程式，判決駁回。而所謂具體理由
    ，必係依據卷內既有訴訟資料或提出新事證，指摘或表明第
    一審判決有何採證認事、用法或量刑等足以影響判決本旨之
    不當或違法，而構成應予撤銷之具體事由，始克當之（例如
    ：依憑證據法則具體指出所採證據何以不具證據能力，或依
    憑卷證資料，明確指出所為證據證明力之判斷如何違背經驗
    、論理法則）；倘僅泛言原判決認定事實錯誤、違背法令、
    量刑失之過重或輕縱，而未依上揭意旨指出具體事由，或形
    式上雖已指出具體事由，然該事由縱使屬實，亦不足以認為
    原判決有何不當或違法者（例如：對不具有調查必要性之證
    據，法院未依聲請調查亦未說明理由，或援用證據不當，但
    除去該證據仍應為同一事實之認定），皆難謂係具體理由，
    俾與第二審上訴制度旨在請求第二審法院撤銷、變更第一審
    不當或違法之判決，以實現個案救濟之立法目的相契合，並
    節制濫行上訴（最高法院97年度台上字第892 號判決意旨參
    照）。又理由是否具體，則屬第二審法院審查之範圍，不在
    命補正之列，亦即上訴書狀已記載理由，並有具體之敘述時
    ，其上訴既屬合法，第二審法院固應就其理由之是否可取，
    為實體之審理及判斷；如認其上訴書狀雖記載理由，但並未
    具體敘述時，則無須再命補正，可逕認其上訴不合法，以判
    決駁回之（最高法院97年度台上字第4475號判決意旨參照）
    。
二、本件上訴人即被告江木旭（下稱被告）不服原審判決而提起
    上訴，其上訴理由係以：刑事審判旨在實現刑罰權分配的正
    義，是量刑時應遵守比例原則，被告患有心臟衰竭、肝炎，
    曾多次至醫院住院治療，現門診追蹤治療中，為免被告之病
    症惡化，被告實不宜入監執行。又被告有多次施用毒品前科
    ，可見受毒品戕害甚深，與其科以重刑，不如對被告從輕處
    置，促使其早日接受毒癮戒治之治療，並可避免長期入監沾
    污不良習性之弊。另臺灣彰化地方法院對於施用第一級毒品
    ，累犯之科刑，多有量處有期徒刑10月者，被告情節與其等
    相類，原判決卻量處被告有期徒刑1年2月重刑，原判決之科
    刑與平等原則、比例原則是否相符，實不無研究之餘地，為
    此依法提起上訴，請求撤銷原判決，另為適當之量刑等語。
三、按刑罰之量定，屬法院自由裁量之職權行使，應審酌刑法第
    57條所列各款事由及一切情狀，為酌量輕重之標準，並非漫
    無限制；量刑輕重係屬事實審法院得依職權自由裁量之事項
    ，苟已斟酌刑法第57條各款所列情狀而未逾越法定刑度，不
    得遽指為違法；且在同一犯罪事實與情節，如別無其他加重
    或減輕之原因，下級審量定之刑，亦無過重或失輕之不當情
    形，則上級審法院對下級審法院之職權行使，原則上應予尊
    重（最高法院72年台上字第6696號、75年台上字第7033號判
    例、85年度台上字第2446號判決意旨參照）。經查，本件被
    告對於原審判決採用證據、認定事實及適用法律等節均不爭
    執，僅爭執刑度過重，然原審判決理由已詳予載明「審酌被
    告雖施用毒品乃自戕一己之身體健康，尚未對他人造成危害
    ，犯後已坦承犯行，態度尚稱良好，然其施用毒品之手段為
    同時混合施用第1 、2 級毒品，顯較各自單純施用第1 、2
    級毒品之方式，更為複雜，且前因施用毒品案件，經觀察、
    勒戒執行完畢釋放5 年內，再犯施用毒品罪，經法院判處罪
    刑確定後，仍未能徹底戒絕毒品，復犯本案施用毒品罪，顯
    見其無戒毒悔改之意等一切情狀，量處如主文所示之刑」等
    情。而被告自88年間觀察、勒戒執行完畢，復於91年間強制
    戒治執行完畢後，有多次施用毒品犯行經警查獲，顯然前數
    次之判決刑度無法使被告引以為誡，自我反省，仍然一再違
    反法律，其法敵對之意識濃厚，社會危害性甚高，惡性並非
    輕微；且被告係屬累犯，依刑法第47條第1 項規定，得加重
    本刑至2 分之1 ，則被告所犯施用第一級毒品罪得宣告之刑
    度為7 年6 月以下有期徒刑；又被告係同時施用第一級、第
    二級毒品，對法益之侵害自較單施用一種毒品為重，原審判
    處有期徒刑1 年6 月，然經斟酌上情，仍符合比例原則與罪
    刑相當性原則，尚屬妥適。至於被告的身體健康狀況是否適
    宜入監執行，則屬刑之執行問題，與量刑輕重無關（被告為
    累犯亦不能量處6 月以下有期徒刑或宣告緩刑）。被告上訴
    理由雖稱量刑過重，身體健康不佳云云，惟其情節、犯後態
    度、犯罪所生危害等，既均經原審法院於量刑時詳為審酌，
    其上訴之請求，並非依據卷內既有訴訟資料或提出新事證，
    指摘或表明第一審判決有何採證、認事、用法或量刑等足以
    影響判決本旨之不當或違法，而構成應予撤銷之具體事由，
    自非屬得上訴第二審之具體理由。
四、綜上，本院依形式上觀察認原審判決認事用法並無違法或不
    當之處，量刑亦屬妥適，被告上訴理由並未依據卷內既有訴
    訟資料或提出新事證，指摘或表明第一審判決有何採證認事
    、用法或量刑等足以影響判決本旨之不當或違法，而構成應
    予撤銷之具體事由，非屬得上訴第二審之具體理由。揆諸前
    揭法律規定及判決意旨，以及「程序優先於實體」之刑事訴
    訟法原則，本件被告提起之第二審上訴不合法律上程式，爰
    不經言詞辯論，判決駁回上訴。
五、據上論結，應依刑事訴訟法第367 條前段、第372 條，判決
    如主文。
中    華    民    國   100    年    11    月    23    日
            刑事第五庭  審判長法  官  趙  春  碧
                              法  官  林  宜  民
                              法  官  楊  文  廣
上列正本證明與原本無異。
如不服本判決應於收受送達後10日內，向本院提出上訴書狀，其
未敘述上訴理由者，並得於提起上訴後10日內向本院補提理由書
(均須按他造當事人之人數附繕本)「切勿逕送上級法院」。
                              書記官  林  育  萱
中    華    民    國   100    年    11    月    23    日